<?xml version='1.0' encoding='utf-8'?>
<verb default="fáistinigh" disambig="">
  <verbalNoun default="fáistiniú" />
  <verbalAdjective default="fáistinithe" />
  <tenseForm default="fáistinigh" tense="Past" dependency="Indep" person="Base" />
  <tenseForm default="fáistiníomar" tense="Past" dependency="Indep" person="Pl1" />
  <tenseForm default="fáistiníodar" tense="Past" dependency="Indep" person="Pl3" />
  <tenseForm default="fáistiníodh" tense="Past" dependency="Indep" person="Auto" />
  <tenseForm default="fáistinigh" tense="Past" dependency="Dep" person="Base" />
  <tenseForm default="fáistiníomar" tense="Past" dependency="Dep" person="Pl1" />
  <tenseForm default="fáistiníodar" tense="Past" dependency="Dep" person="Pl3" />
  <tenseForm default="fáistiníodh" tense="Past" dependency="Dep" person="Auto" />
  <tenseForm default="fáistiníodh" tense="PastCont" dependency="Indep" person="Base" />
  <tenseForm default="fáistinínn" tense="PastCont" dependency="Indep" person="Sg1" />
  <tenseForm default="fáistiníteá" tense="PastCont" dependency="Indep" person="Sg2" />
  <tenseForm default="fáistinímis" tense="PastCont" dependency="Indep" person="Pl1" />
  <tenseForm default="fáistinídís" tense="PastCont" dependency="Indep" person="Pl3" />
  <tenseForm default="fáistinítí" tense="PastCont" dependency="Indep" person="Auto" />
  <tenseForm default="fáistiníodh" tense="PastCont" dependency="Dep" person="Base" />
  <tenseForm default="fáistinínn" tense="PastCont" dependency="Dep" person="Sg1" />
  <tenseForm default="fáistiníteá" tense="PastCont" dependency="Dep" person="Sg2" />
  <tenseForm default="fáistinímis" tense="PastCont" dependency="Dep" person="Pl1" />
  <tenseForm default="fáistinídís" tense="PastCont" dependency="Dep" person="Pl3" />
  <tenseForm default="fáistinítí" tense="PastCont" dependency="Dep" person="Auto" />
  <tenseForm default="fáistiníonn" tense="PresCont" dependency="Indep" person="Base" />
  <tenseForm default="fáistiním" tense="PresCont" dependency="Indep" person="Sg1" />
  <tenseForm default="fáistinímid" tense="PresCont" dependency="Indep" person="Pl1" />
  <tenseForm default="fáistinítear" tense="PresCont" dependency="Indep" person="Auto" />
  <tenseForm default="fáistiníonn" tense="PresCont" dependency="Dep" person="Base" />
  <tenseForm default="fáistiním" tense="PresCont" dependency="Dep" person="Sg1" />
  <tenseForm default="fáistinímid" tense="PresCont" dependency="Dep" person="Pl1" />
  <tenseForm default="fáistinítear" tense="PresCont" dependency="Dep" person="Auto" />
  <tenseForm default="fáistineoidh" tense="Fut" dependency="Indep" person="Base" />
  <tenseForm default="fáistineoimid" tense="Fut" dependency="Indep" person="Pl1" />
  <tenseForm default="fáistineofar" tense="Fut" dependency="Indep" person="Auto" />
  <tenseForm default="fáistineoidh" tense="Fut" dependency="Dep" person="Base" />
  <tenseForm default="fáistineoimid" tense="Fut" dependency="Dep" person="Pl1" />
  <tenseForm default="fáistineofar" tense="Fut" dependency="Dep" person="Auto" />
  <tenseForm default="fáistineodh" tense="Cond" dependency="Indep" person="Base" />
  <tenseForm default="fáistineoinn" tense="Cond" dependency="Indep" person="Sg1" />
  <tenseForm default="fáistineofá" tense="Cond" dependency="Indep" person="Sg2" />
  <tenseForm default="fáistineoimis" tense="Cond" dependency="Indep" person="Pl1" />
  <tenseForm default="fáistineoidís" tense="Cond" dependency="Indep" person="Pl3" />
  <tenseForm default="fáistineofaí" tense="Cond" dependency="Indep" person="Auto" />
  <tenseForm default="fáistineodh" tense="Cond" dependency="Dep" person="Base" />
  <tenseForm default="fáistineoinn" tense="Cond" dependency="Dep" person="Sg1" />
  <tenseForm default="fáistineofá" tense="Cond" dependency="Dep" person="Sg2" />
  <tenseForm default="fáistineoimis" tense="Cond" dependency="Dep" person="Pl1" />
  <tenseForm default="fáistineoidís" tense="Cond" dependency="Dep" person="Pl3" />
  <tenseForm default="fáistineofaí" tense="Cond" dependency="Dep" person="Auto" />
  <moodForm default="fáistiníodh" mood="Imper" person="Base" />
  <moodForm default="fáistiním" mood="Imper" person="Sg1" />
  <moodForm default="fáistinigh" mood="Imper" person="Sg2" />
  <moodForm default="fáistinímis" mood="Imper" person="Pl1" />
  <moodForm default="fáistinígí" mood="Imper" person="Pl2" />
  <moodForm default="fáistinídís" mood="Imper" person="Pl3" />
  <moodForm default="fáistinítear" mood="Imper" person="Auto" />
  <moodForm default="fáistiní" mood="Subj" person="Base" />
  <moodForm default="fáistinímid" mood="Subj" person="Pl1" />
  <moodForm default="fáistinítear" mood="Subj" person="Auto" />
</verb>
